Inventaris van het archief van de Directie Wetgeving en Juridische Zaken en voorganger van het Ministerie van Economische Zaken, (1945) 1976-2005 (2008)
Nationaal Archief, Den Haag
- Taakuitvoering, 1.
  - Economische aangelegenheden, -1.82
    - Industrie. Dienstverlening. Handel, -1.824
      - Industrie. Energie, -1.824.1
        - Energiebronnen. Hier o.m.: energiebeleid, -1.824.13
          - Stukken betreffende het vaststellen van de wet houdende instelling van een Algemene Energieraad (Wet op Algemene Energieraad), 1981 - 1985; 1518; pak
          - Stukken betreffende het opstellen van het Instellingsbesluit Stuurgroep Maatschappelijke Discussie Energiebeleid, alsmede inzake het intrekken van het instellingsbesluit, 1981 - 1986; 1519; pak
          - Stukken betreffende het wijzigen van het instellingsbesluit Stuurgroep Maatschappelijk Discussie Energiebeleid, 1982; 1520; omslag
          - Stukken betreffende het sluiten van programmaovereenkomsten energie(besparing) met de Nederlandse Ontwikkelingsmaatschappij voor Energie en Milieu BV (NEOM), 1983 - 1986; 1521; pak
          - Stukken betreffende het leveren van juridische adviezen aan de directeur-generaal voor Energie inzake concessieverleningen door het Ministerie van Economische Zaken met betrekking tot het aanleggen van electriciteitsverbindingen, 1985 - 1993; 1522; pak
          - Stukken betreffende het sluiten van een overeenkomst met de Nederlandse Maatschappij voor Energie en Milieu BV inzake het uitvoeren van het Programma Projektbureau Warmte-Kracht, 1987 - 1988; 1523; omslag
          - Stukken betreffende het voorbereiden van de integratie van het Projectbeheersbureau Energie Onderzoek (PEO) en de en de Nederlandse Energie Ontwikkelingsmaatschappij BV (NEOM) in de nieuwe onderneming Nederlandse Maatschappij voor Energie en Milieu BV (Novem), 1987 - 1989; 1524; pak
          - Stukken betreffende het opstellen van een ontwerp Koninklijk Besluit tot overdracht van de ministeriële taak met betrekking tot de zorg voor de veiligheid van apparatuur, bij het gebruik waarvan elektriciteit of gas wordt gebezigd, aan het Ministerie van Welzijn, Volksgezondheid en Cultuur, 1988 - 1989; 1525-1526; 1 pak en 1 omslag
            - 1988 - 1989 nov, 1525; pak
            - 1989 juni, 1526; omslag
          - Stukken betreffende het wijzigen van de statuten en opheffen van de Stichting Voorlichting Energiebesparing Nederland (SVEN), 1989 - 1991; 1527; omslag
          - Stukken betreffende het leveren van een bijdrage aan het tot stand komen van de Regeling Aanvragen en Financiële Verplichtingen Boorvergunningen en Concessies, 1993; 1528; omslag
          - Stukken betreffende het leveren van een bijdrage aan de totstandkoming van een voorstel van de Raad van de Europese Gemeenschappen voor een richtlijn inzake geïntegreerde preventie en bestrijding van verontreiniging, 1994; 1529; omslag
          - Stukken betreffende het mede-opstellen van een convenant tussen de minister van Economische Zaken, energiedistributiebedrijven, EnergieNed, PV-bedrijven, partijen in de bouwsector, Energieondezoek Centrum Nederland en Novem over technologieontwikkeling, marktontwikkeling en opbouw van marktervaring betreffende fotovoltaïsche zonne-energiesystemen in Nederland, 1994 - 1997; 1530; omslag
          - Stukken betreffende het instellen van een vast college van advies (Energieraad) van het rijk op het gebied van het energiebeleid, 1995 - 1996; 1531; omslag
          - Stukken betreffende het opstellen van een ministeriële regeling, houdende wijziging van de Subsidieregeling Actieve Zon-thermische Systemen, alsmede het vaststellen van subsidieplafonds voor het in 1997 verlenen en vaststellen van subsidies op grond van deze regeling, 1532; omslag
          - Stukken betreffende het wijzigen van de Regeling Gegevensverstrekking Overheidsaanbesteding en Aanbesteding Nutssector, 1997 - 1999; 1533; omslag
          - Stukken betreffende het voeren van interdepartementaal overleg inzake de vereenvoudiging van het concessiestelsel binnen de Wet Beheer Rijkswaterstaatwerken (WBR) als aanvullende regelgeving ten behoeve van de vestiging van windparken in de Exclusieve Economische Zone, 2002; 1534; pak
          - Stukken betreffende het tot stand komen van de Regeling van de Staatssecretaris van Economische Zaken van 2 april 2003, nr. WJZ 30002954, houdende vaststelling overloopbudget 2002 ten behoeve van de aanschaf van windturbines voor zover dit wordt gesubsidieerd op basis van de Subsidieregeling Energievoorzieningen in de Non-profit en Bijzondere Sectoren, 1535; omslag
          - Stukken betreffende het voorbreiden en vaststellen van regels inzake Subsidies Energiedemonstratie Projecten (Uitvoeringsregeling EOS: Lange Termijn), 2004 - 2005; 1536; pak
          - Warmte, -1.824.134
            - Stukken betreffende het instellen van een Begeleidingscommissie Aardwarmte voor het Nationaal Onderzoeksprogramma Aardwarmte, 1980; 1537; omslag
          - Gasbeweging, hier o.m.: opwekking van elektriciteit door windmolens, -1.824.135
            - Stukken betreffende het leveren van een bijdrage aan het tot stand komen van de Subsidieregeling Windenergie 1991 van de ministers van Economische Zaken en Volkshuisvesting, Ruimtelijke Ordening en Milieubeheer, 1990; 1538; pak
            - Stukken betreffende het leveren van een bijdrage aan het Besluit Subsidies ter Bevordering van Windenergie, 1992 - 1993; 1539; pak
            - Stukken betreffende het wijzigen en intrekken van het Besluit Subsidies Windenergie, 1993 - 1997; 1540; pak
          - Kernsplitsing. Kernfusie, -1.824.136
            - Stukken betreffende het instellen van de Studiecommissie Bestaande Kerncentrales, 1982; 1541; omslag
            - Stukken betreffende het instellen van de Stuurgroep Vergunningverlening Kerncentrale, 1986; 1542; omslag
            - Stukken betreffende het instellen van de Interdepartementale Commissie voor de Kernenergie (ICK), 1989 - 1990; 1543; omslag
            - Organisatie van de kernsplitsing en -fusie, -1.824.136.07
              - Stukken betreffende het adviseren met betrekking tot de mogelijke verkoop aan British Nuclear Fuel (BNFL) van het aandeel van de Staat der Nederlanden in Ultra-Centrifuge Nederland NV's (UNC) danwel een deel van het aandeel van UNC in Urenco, 1970 - 2007; 1544-1551; 7 pakken en 1 omslag
                - Voorbereiding en advisering; deel 1 1993 - 1999 sep, 1544; pak
                - Voorbereiding en advisering; deel 2 1999 okt. - 2000 jan, 1545; pak
                - Voorbereiding en advisering; deel 3 1999 nov. - 2000 apr, 1546; pak
                - Voorbereiding en advisering; deel 4 2000 mei - juni, 1547; pak
                - Voorbereiding en advisering; deel 5 2000 juli - sep, 1548; pak
                - Voorbereiding en advisering; deel 6 2006 - 2007, 1549; pak
                - Bijlagen; deel 1 1970 - 1999, 1550; pak
                - Bijlagen; deel 2 1989, 1551; omslag
              - Stukken betreffende het tot stand komen van de wet van 1 juli 1981 houdende verlening van een machtiging als bedoeld in artikel 40 van de Comptabiliteitswet 1976 tot vergroting van de deelneming in Ultra-Centrifuge Nederland NV (UCN), 1980 - 1981; 1552; pak
              - Stukken betreffende het verlenen van goedkeuring tot wijziging van de statuten van Ultra-Centrifuge Nederland NV (UCN), 1981; 1553; omslag
              - Stukken betreffende het adviseren van de Directie Financiering en Deelnemingen inzake de mogelijkheid tot het terugvorderen van een lening verstrekt aan Ultra-Centrifuge Nederland NV (UCN) te Almelo, 1986 - 1987; 1554; omslag
              - Stukken betreffende het leveren van een bijdrage aan een onderzoek naar de mogelijkheden rond de overdracht van de aandelen van de Centrale Organisatie voor Radio-Aktief Afval (COVRA) aan de Staat en de gevolgen hiervan voor de NV Gemeenschappelijke Kernenergiecentrale Nederland (GKN), 2000; 1555; pak
              - Stichting Energieonderzoek Centrum Nederland, -1.824.136.07 ECN
                - Stukken betreffende het verlenen van goedkeuring aan de Stichting Energieonderzoek Centrum Nederland tot het wijzigen van de statuten, 1979 - 1987; 1556-1557; 2 omslagen
                - 1979, 1556; omslag
                - 1987, 1557; omslag
            - Wetgeving, verdragen, overeenkomsten, e.d. op het gebied van de kernenergie, -1.824.136.07.76
              - Stukken betreffende het (mede-)voorbereiden, wijzigen en intrekken van de Kernenergiewet, alsmede de daarop gebaseerde besluiten, 1966 - 2006; 1558-1577; 1 pak en 19 omslagen
                082.2-0098-01 Minister van Economische Zaken
                082.2-0099-01 Minister van Economische Zaken
                - Algemeen 1997 - 1999, 1558; omslag
                - Aangiftebeschikking Splijtstoffen en Ertsen 1966 - 1969, 1559; omslag
                - Besluit tot uitvoering van artikel 56, vierde lid, van de Kernenergiewet (Beroepsbesluit Kernenergiewet) 1967 - 1969, 1560; omslag
                - Besluit Kerninstallaties, Splijtstoffen en Ertsen 1967 - 1969, 1561; omslag
                - Besluit Kerninstallaties, Splijtstoffen en Ertsen 1985 - 1987, 1562; omslag
                - Besluit Kerninstallaties, Splijtstoffen en Ertsen 1993 - 1995, 1563; pak
                - Besluit van 16 oktober 1969, houdende toepassing van de Kernenergiewet (Bijdragenbesluit Kernenergiewet) 1968 - 1969, 1564; omslag
                - Besluit van 29 augustus 1969, houdende uitvoering van artikel 1 van de Kernenergiewet, alsmede omschrijving van begrippen (Definitiebesluit Kernenergiewet) 1968 - 1969, 1565; omslag
                - Beschikking Aanwijzing Landen Kernenergiewet 1969, 1566; omslag
                - Besluit van 12 november 1969 tot uitvoering van de artikelen 21, 29, 32, 34, 73, 74 en 89 van de Kernenergiewet, alsmede omschrijving van begrippen (Besluit Inwerkingtreding Kernenergiewet) 1969, 1567; omslag
                - Ontwerpbeschikking Opsporingsbevoegdheid Kernenergiewet 1969, 1568; omslag
                - Ontwerp-Vrijstellingenbesluit Landsverdediging Kernenergiewet 1969, 1569; omslag
                - Bijdragenbesluit Kernenergiewet 1981; vaststelling 1980 - 1981, 1570; omslag
                - Bijdragenbesluit Kernenergiewet 1981; wijziging 1992 - 1993, 1571; omslag
                - Diverse wijzigingen, waaronder de opheffing van de Wetenschappelijke Raad voor de Kernenergie 1981 - 1986, 1572; omslag
                - Besluit Vervoer Splijtstoffen, Ertsen en Radioactieve Stoffen 1983 - 1987, 1573; omslag
                - Geheimhoudingsbesluit Kernenergiewet 1989, 1574; omslag
                - Concept-Geheimhoudingsbesluit Kernenergiewet 1989 - 1990, 1575; omslag
                - Besluit Vervoer Splijtstoffen, Ertsen en Radioactieve Stoffen 1994 - 1996, 1576; omslag
                - Het adviseren over een wijziging in verband met de beperking van de geldigheidsduur van vergunningen, beïnvloeden keuze van opwekken, financiële zekerheidsstelling en vereenvoudiging van het bevoegd gezag 2005 - 2006, 1577; omslag
              - Stukken betreffende het behandelen van bezwaar- en beroepschriften in het kader van verleende vergunningen met betrekking tot de kernenergiecentrale Borssele, 1973 - 2005; 1578-1598; 11 pakken en 10 omslagen
                - Het beroep van Mr. I. de Vos tegen de werkbeschikking van 18 juni 1973; behandeling 1973 - 1979, 1578; pak
                - Het beroep van Mr. I. de Vos tegen de werkbeschikking van 18 juni 1973; bijlagen 1974 - 1978, 1579; omslag
                - Diverse beroepen tegen het wijzigen van de kernenergiecentrale (wijziging opslag van bestraalde splijtstoffen); behandeling 1979 - 1987, 1580; pak
                Nota bene: Bevat 2 tekeningen, aan te vragen onder inv.nrs. 3494 en 3495
                - Diverse beroepen tegen het wijzigen van de kernenergiecentrale (wijziging opslag van bestraalde splijtstoffen); behandeling 1980 - 1982, 1581; pak
                - Diverse beroepen tegen het wijzigen van de kernenergiecentrale (wijziging opslag van bestraalde splijtstoffen); bijlagen bij brief nr. 683/532 WJA 1980 - 1983, 1582; pak
                - Diverse beroepen tegen het wijzigen van de kernenergiecentrale (wijziging opslag van bestraalde splijtstoffen); deel 1 van het veiligheidsrapport 1983, 1583; pak
                - Diverse beroepen tegen het wijzigen van de kernenergiecentrale (wijziging opslag van bestraalde splijtstoffen); deel 2 van het veiligheidsrapport 1983, 1584; omslag
                - Diverse beroepen tegen het wijzigen van de kernenergiecentrale (wijziging opslag van bestraalde splijtstoffen); deel 3 van het veiligheidsrapport 1983, 1585; pak
                Nota bene: Bevat 110 tekeningen
                - Diverse beroepen tegen het wijzigen van de kernenergiecentrale (wijziging opslag van bestraalde splijtstoffen); deel 4 van het veiligheidsrapport 1983, 1586; omslag
                Nota bene: Bevat 65 tekeningen, waarvan 18 aan te vragen onder inv.nrs. 3506 - 3523
                - Diverse beroepen tegen het wijzigen van de kernenergiecentrale (wijziging opslag van bestraalde splijtstoffen); deel 5 van het veiligheidsrapport 1983, 1587; pak
                Nota bene: Bevat 115 tekeningen, waarvan 10 aan te vragen onder inv.nrs. 3524 - 3533
                - Het beroep van diverse personen en stichtingen tegen de verlening van een vergunning voor modificatie aan de Kernenergiecentrale Borssele; deel 1 1994 sep. 06 - 1995, 1588; pak
                - Het beroep van diverse personen en stichtingen tegen de verlening van een vergunning voor modificatie aan de Kernenergiecentrale Borssele; deel 2 1994 dec. 16 - 1998, 1589; pak
                - Het beroep van de Stichting Miljoenen Zijn Tegen te Amsterdam, J. van der Veen te Delft en J. Boer te Groningen tegen de verlening van een vergunning voor optimalisatie van splijtstof aan de Kernenergiecentrale Borssele 1997 - 1998, 1590; omslag
                - Het beroep van de Stichting Miljoenen Zijn Tegen, Stichting Leefbaar Zeeland en Stichting Santcroos tegen de afgifte van de gedoogbeschikking KC Borssele E/ EE/ KK 98094979 1997 - 2000, 1591; omslag
                - Het beroep van Orion-A te Delft tegen de afgifte van de gedoogbeschikking KC Borssele E/ EE /KK 98094979 1997 - 2000, 1592; omslag
                - Het beroep van de Stichting Borssele 2004+ te Borssele, Stichting Netherlands Nuclear Society te Arnhem, J.L. Wieman te Middelburg, J. den Boer te Middelburg, C. Kalverboer te Middelburg, J.A.M. Schoonderwoerd te Vlissingen, G.L.M. Vayssier te Leiden, J.C.L. van Capelle te Kapelle en het Koninklijke Instituut van Ingenieurs te Den Haag 1997 - 1999, 1593; pak
                - Het beroep van de Stichting Borssele 2004+ te Borssele, Stichting Netherlands Nuclear Society te Arnhem, J.L. Wieman te Middelburg, J. den Boer te Middelburg, C. Kalverboer te Middelburg, J.A.M. Schoonderwoerd te Vlissingen, G.L.M. Vayssier te Leiden, J.C.L. van Capelle te Kapelle en het Koninklijke Instituut van Ingenieurs te Den Haag 2000, 1594; omslag
                - Het beroep van de Stichting Greenpeace Nederland te Amsterdam tegen de afgifte van een gedoogbeschikking aan Kernenergiecentrale Borssele 1998 - 1999, 1595; omslag
                - Het beroep van diverse burgers en instanties tegen het in werking brengen en houden van de kernenergiecentrale 1998 - 1999, 1596; pak
                - Het beroep van de Stichting Greenpeace Nederland te Amsterdam tegen de afwijzing op het verzoek van Stichting Greenpeace om een aanpassing van de bestaande vergunning van de kernenergiecentrale te Borssele met betrekking tot de gelding van de vergunning 2002 - 2003, 1597; omslag
                - Het beroep van de Stichting Greenpeace Nederland te Amsterdam en de NV Elektriciteits-Produktiemaatschappij Zuid-Nederland te Borssele tegen het besluit tot het verlenen van een vergunning voor het veranderen van de kernenergiecentrale 2004 - 2005, 1598; omslag
              - Stukken betreffende het behandelen van bezwaar- en beroepschriften tegen beschikkingen afgegeven op grond van de Kernenergiewet en het voorbereiden van kroonbeschikkingen, 1974 - 2005; 1599-1650; 40 pakken en 12 omslagen
                - I. de Vos te Amsterdam tegen de afgifte van een vergunning aan de NV tot Keuring van Elektrotechnische Materialen te Arnhem (KEMA) voor uitbreiding met voorzieningen voor het vrijmaken van kernenergie; correspondentie en bijlagen 1974 - 1978, 1599; pak
                - I. de Vos te Amsterdam tegen de afgifte van een vergunning aan de NV tot Keuring van Elektrotechnische Materialen te Arnhem (KEMA) voor uitbreiding met voorzieningen voor het vrijmaken van kernenergie; retour ontvangen stukken van de Raad van State 1974 - 1978, 1600; pak
                - I. de Vos te Amsterdam tegen de afgifte van een vergunning aan de NV tot Keuring van Elektrotechnische Materialen te Arnhem (KEMA) voor uitbreiding met voorzieningen voor het vrijmaken van kernenergie; safety report deel 1 en 2 1974 - 1978, 1601; pak
                Nota bene: Bevat 65 tekeningen, waarvan 10 aan te vragen onder de inv.nrs. 3482 - 3491
                - Diverse partijen tegen het verlenen van een vergunning aan Urenco VOF voor de bouw van een 1000-tons uraniumverrijkingsfabriek te Almelo; algemeen 1978 - 1981, 1602; omslag
                - Diverse partijen tegen het verlenen van een vergunning aan Urenco VOF voor de bouw van een 1000-tons uraniumverrijkingsfabriek te Almelo; bijlagen 1978 - 1981, 1603; pak
                - Diverse beroepen tegen de kernenergiewetvergunning van NV tot Keuring van Elektrotechnische Materialen te Arnhem (KEMA) ten behoeve van Kema Suspensie Test Reactor (KSTR) en kernlaboratorium; behandeling 1982 - 1984, 1604; pak
                - Diverse beroepen tegen de kernenergiewetvergunning van NV tot Keuring van Elektrotechnische Materialen te Arnhem (KEMA) ten behoeve van Kema Suspensie Test Reactor (KSTR) en kernlaboratorium; behandeling 1985 - 1987, 1605; omslag
                - Diverse beroepen tegen de kernenergiewetvergunning van NV tot Keuring van Elektrotechnische Materialen te Arnhem (KEMA) ten behoeve van Kema Suspensie Test Reactor (KSTR) en kernlaboratorium; bijlagen (behorende bij brief 685/197 van 6 februari 1985) 1978 - 1982, 1606; pak
                - Diverse beroepen tegen de kernenergiewetvergunning van NV tot Keuring van Elektrotechnische Materialen te Arnhem (KEMA) ten behoeve van Kema Suspensie Test Reactor (KSTR) en kernlaboratorium; bijlagen (behorende bij brief 685/197 van 6 februari 1985) 1978 - 1983, 1607; pak
                - Diverse beroepen tegen de kernenergiewetvergunning (380/II/1448 EEK, d.d. 31 december 1980) voor het Interuniversitair Reactor Instituut (IRI) te Delft houdende de bouw van een nieuwe regelkamer en instrumentarium voor Hoger Onderwijs Reactor (HOR); veiligheidsrapport 1980, 1608; pak
                Nota bene: Bevat 23 tekeningen, aan te vragen onder inv.nrs. 3534 - 3556
                - Diverse beroepen tegen de kernenergiewetvergunning (380/II/1448 EEK, d.d. 31 december 1980) voor het Interuniversitair Reactor Instituut (IRI) te Delft houdende de bouw van een nieuwe regelkamer en instrumentarium voor Hoger Onderwijs Reactor (HOR); behandeling 1981 - 1987, 1609; pak
                - Diverse beroepen tegen de kernenergiewetvergunning (380/II/1448 EEK, d.d. 31 december 1980) voor het Interuniversitair Reactor Instituut (IRI) te Delft houdende de bouw van een nieuwe regelkamer en instrumentarium voor Hoger Onderwijs Reactor (HOR); bijlagen behorende bij brief 683/1399 WJA 1983, 1610; pak
                - Diverse beroepen tegen de kernenergiewetvergunningen voor de Gemeenschappelijke Kernenergiecentrale Nederland (GKN) Dodewaard inzake de verhoging van de capaciteit van het splijstofopslagbassin ten behoeve van Kernenergiecentrale Dodewaard; behandeling 1980 - 1981, 1611; pak
                - Diverse beroepen tegen de kernenergiewetvergunningen voor de Gemeenschappelijke Kernenergiecentrale Nederland (GKN) Dodewaard inzake de verhoging van de capaciteit van het splijstofopslagbassin ten behoeve van Kernenergiecentrale Dodewaard; bijlage behorende bij brief 680/475 1980 - 1981, 1612; pak
                - Diverse beroepen tegen de Kernenergiewetvergunning (376//II/1714 EEK, d.d. 15 oktober 1976) voor de Gemeenschappelijke Kernenergiecentrale Nederland (GKN) te Arnhem, houdende wijziging en uitbreiding van de bestaande opslag- en verwerkingsfaciliteiten van radioactieve stoffen ten behoeve van de Kernenergiecentrale Dodewaard 1980 - 1985, 1613; omslag
                - Diverse beroepen tegen de Kernenergiewetvergunning (383/II/435/EEK d.d. K 15-11-1983) voor de Gemeenschappelijke Kernenergiecentrale Nederland (GKN) houdende intrekking van voorschriften voor de verhoging van het vermogen van de Kerncentrale Dodewaard, zoals gesteld in de beschikking 372/335/EEK d.d. 13 april 1972; deel 1 1980 - 1984, 1614; pak
                - Diverse beroepen tegen de Kernenergiewetvergunning (383/II/435/EEK d.d. K 15-11-1983) voor de Gemeenschappelijke Kernenergiecentrale Nederland (GKN) houdende intrekking van voorschriften voor de verhoging van het vermogen van de Kerncentrale Dodewaard, zoals gesteld in de beschikking 372/335/EEK d.d. 13 april 1972; deel 2 1984 - 1985, 1615; omslag
                - Diverse beroepen tegen de Kernenergiewetvergunning (383/II/435/EEK d.d. K 15-11-1983) voor de Gemeenschappelijke Kernenergiecentrale Nederland (GKN) houdende intrekking van voorschriften voor de verhoging van het vermogen van de Kerncentrale Dodewaard, zoals gesteld in de beschikking 372/335/EEK d.d. 13 april 1972; deel 3 1986 - 1988, 1616; pak
                - Diverse beroepen tegen de kernenergiewetvergunningen voor de Gemeenschappelijke Kernenergiecentrale Nederland (GKN) Dodewaard en Kema Arnhem voor het voorhanden hebben van splijtstof; deel 1 1982 - 1985 jan, 1617; pak
                - Diverse beroepen tegen de kernenergiewetvergunningen voor de Gemeenschappelijke Kernenergiecentrale Nederland (GKN) Dodewaard en Kema Arnhem voor het voorhanden hebben van splijtstof; deel 2 1982 mrt. - 1983, 1618; pak
                - Diverse beroepen tegen de wijziging van de Kernenergiewetvergunning (372/335/EEK EEK, d.d. 13 maart 1972) voor de Gemeenschappelijke Kernenergiecentrale Nederland (GKN) te Arnhem, houdende verhoging van het aantal splijtstofelementen van 164 naar 248, welke in het splijtstofopslagbassin voorhanden gehouden mogen worden 1983 - 1985, 1619; pak
                - Diverse beroepen tegen het afgeven van een vergunning aan de Gemeenschappelijke Kernenergiecentrale Nederland (GKN) te Arnhem inzake het wijzigen van de inrichting te Dodewaard door het aanbrengen van een verbrandingsinstallatie, alsmede enkele aanpassingen in de afvalverwerkings- en opslagfaciliteit 1985 - 1987, 1620; pak
                - Stichting Natuur en Milieu tegen de beschikking 387/II/1534/EEK waarbij aan de Gemeenschappelijke Kernenergiecentrale Nederland (GKN) een vergunning is verleend ten behoeve van de kerncentrale te Dodewaard (G05.88.0140) 1988 - 1992, 1621; pak
                - J.A.G. Doens te Middelburg tegen het besluit van de minister van Economische Zaken tot het weigeren van het opleggen aan Gemeenschappelijke Kernenergiecentrale Nederland (GKN) van een dwangsom vanwege het ontbreken van een dekkende KEW-vergunning Dodewaard 1993 - 1994, 1622; omslag
                - Stichting Miljoenen Zijn Tegen met betrekking tot verlening van een kernenergiewetvergunning aan de Gemeenschappelijke Kernenergiecentrale Nederland (GKN) ten behoeve van de kerncentrale te Dodewaard; deel 1 1995 - 1999 apr, 1623; pak
                - Stichting Miljoenen Zijn Tegen met betrekking tot verlening van een kernenergiewetvergunning aan de Gemeenschappelijke Kernenergiecentrale Nederland (GKN) ten behoeve van de kerncentrale te Dodewaard; deel 2 1998 - 1999 mrt, 1624; pak